臺灣高等法院臺中分院刑事判決　　　 100年度上訴字第1584號
上　訴　人
即　被　告　黃俊智
上列上訴人因違反毒品危害防制條例案件，不服臺灣南投地方法
院100年度訴字第130號中華民國100年6月7 日第一審判決（起訴
案號：臺灣南投地方法院檢察署100年度毒偵字第148號），提起
上訴，本院判決如下：
    主  文
上訴駁回。
    理  由
一、按刑事訴訟法第350條、第361條、第362條、第367條規定，
    不服地方法院之第一審判決而上訴者，須提出上訴書狀，並
    應敘述具體理由，為上訴必備之程式；其所提出之書狀未敘
    述上訴理由，或僅曾以言詞陳述上訴理由者，均應於上訴期
    間屆滿後20日內補提理由書於第一審法院。第一審法院經形
    式審查，認逾期未補提上訴理由者，應定期間先命補正；逾
    期未補正者，為上訴不合法律上之程式，應以裁定駁回。倘
    已提出上訴理由，但所提非屬具體理由者，則由第二審法院
    以上訴不合法律上之程式，判決駁回。而所謂具體理由，必
    係依據卷內既有訴訟資料或提出新事證，指摘或表明第一審
    判決有何採證認事、用法或量刑等足以影響判決本旨之不當
    或違法，而構成應予撤銷之具體事由，始克當之（例如：依
    憑證據法則具體指出所採證據何以不具證據能力，或依憑卷
    證資料，明確指出所為證據證明力之判斷如何違背經驗、論
    理法則）；倘僅泛言原判決認定事實錯誤、違背法令、量刑
    失之過重或輕縱，而未依上揭意旨指出具體事由，或形式上
    雖已指出具體事由，然該事由縱使屬實，亦不足以認為原判
    決有何不當或違法者（例如：對不具有調查必要性之證據，
    法院未依聲請調查亦未說明理由，或援用證據不當，但除去
    該證據仍應為同一事實之認定），皆難謂係具體理由，俾與
    第二審上訴制度旨在請求第二審法院撤銷、變更第一審不當
    或違法之判決，以實現個案救濟之立法目的相契合，並節制
    濫行上訴（最高法院97年度臺上字第892 號判決意旨參照）
    。又理由是否具體，則屬第二審法院審查之範圍，不在命補
    正之列，亦即上訴書狀已記載理由，並有具體之敘述時，其
    上訴既屬合法，第二審法院固應就其理由之是否可取，為實
    體之審理及判斷；如認其上訴書狀雖記載理由，但並未具體
    敘述時，則無須再命補正，可逕認其上訴不合法，以判決駁
    回之（最高法院97年度臺上字第6485號、99年度臺上字第35
    01號判決意旨參照）。
二、本案上訴人即被告黃俊智（下稱被告）不服原審判決提起上
    訴，其上訴狀所載理由略以：被告於住處廁所之同一地點、
    同時緊接施用海洛因與甲基安非他命2種毒品，係出於1個犯
    罪決意，並非施用海洛因後才另行起意施用甲基安非他命；
    被告既係同時同地一起施用2種毒品，只有1個施用毒品之行
    為，客觀上無從強為分割成2 個行為，原審竟認定為犯意各
    別之2 行為，其認定犯罪事實與適用法律有所違誤，請鈞院
    考量上情，另為適法之判決云云。
三、惟查：被告於偵查中業已坦承：「採尿（1月1日）前2 天有
    施用，在家裏施用安非他命（甲基安非他命），以玻璃管加
    熱吸食，海洛因是放在香菸內吸食。天快亮時我先施用海洛
    因，隔了10幾分鐘後再施用安非他命（甲基安非他命）。」
    等語（見偵查卷第41頁）；於原審通緝到案訊問時供承：「
    我承認我有於99年12月30日某時點，在南投縣南投市○○路
    412號，以將海洛因摻入香菸內燒烤的方式，施用海洛因1次
    ，並於同日施用完海洛因之後約10分鐘，在上開地點，以將
    甲基安非他命放入玻璃球內燒烤的方式，施用甲基安非他命
    一次。」等語（見原審卷第59頁）；復於原審準備程序時坦
    承：「我承認有使用海洛因、甲基安非他命，如我前次開庭
    時所述，我是於99年12月30日某時點，在南投縣南投市○○
    路412號，以將海洛因摻入香菸內燒烤的方式，施用海洛因1
    次，並於同日施用完海洛因之後約10分鐘，在上開地點，以
    將甲基安非他命放入玻璃球內燒烤的方式，施用甲基安非他
    命次。」等語（見原審卷第70頁）；再於原審審理中經審判
    長訊以是否有分別施用海洛因與甲基安非他命時？復自白上
    開犯行（見原審卷第80頁）；且被告於員警對其採集之尿液
    ，經鑑驗結果，分別呈有甲基安非他命、安非他命及嗎啡陽
    性反應，有中山醫學大學附設醫院尿液檢驗報告2 紙在卷可
    憑，足認被告於偵查中、原審準備程序及審理中之自白與事
    實相符，堪以採信。則被告既係以將海洛因摻入香菸內燒烤
    之方式，施用完海洛因後，再另行起意，經過約10分鐘，以
    將甲基安非他命放入玻璃球內燒烤之方式，施用甲基安非他
    命，其雖在同一地點施用，然時間既先後可分，施用方式亦
    有不同，即難謂屬於法律上之同一行為。從而被告於提起上
    訴時，始於上訴狀辯稱係同時同地施用海洛因及甲基安非他
    命，屬於同一行為云云，顯係事後卸責之詞，不足採信。
四、綜上所述，本院依形式上觀察認原審判決認事用法並無違法
    或不當之處，量刑亦屬妥適，被告上訴理由並未依據卷內既
    有訴訟資料或提出新事證，指摘或表明第一審判決有何採證
    認事、用法或量刑等足以影響判決本旨之不當或違法，而構
    成應予撤銷之具體事由，自非屬得上訴第二審之具體理由。
    依上揭法律規定及判決意旨，被告提起之第二審上訴不合法
    律上程式，爰不經言詞辯論，判決駁回上訴。
據上論斷，應依刑事訴訟法第367條前段、第372條，判決如主文
。
中    華    民    國   100    年    8     月    3     日
            刑事第三庭  審判長法  官  王  增  瑜
                              法  官  廖  柏  基
                              法  官  唐  光  義
以上正本證明與原本無異。
施用第一級毒品部分得上訴。
施用第二級毒品部分不得上訴。
如不服本判決應於收受送達後十日內向本院提出上訴書狀，其未
敘述上訴理由者，並得於提起上訴後十日內向本院補提理由書（
均須按他造當事人之人數附繕本）「切勿逕送上級法院」。
                              書記官  呂  安  茹
中    華    民    國   100    年    8     月    3     日